臺灣高雄地方法院刑事判決　　　　　　　100年度訴字第460號
公　訴　人　臺灣高雄地方法院檢察署檢察官
被　　　告　陳文進
上列被告因傷害等案件，經檢察官提起公訴（99年度偵緝字第2897號）
，本院判決如下：
    主  文
陳文進成年人共同故意對少年犯傷害罪，累犯，處有期徒刑陸月
，如易科罰金，以新台幣壹仟元折算壹日。未扣案之球棒壹支沒
收。又成年人故意對少年犯強制罪，累犯，處有期徒刑肆月，如
易科罰金，以新台幣壹仟元折算壹日。未扣案之球棒壹支沒收。
應執行有期徒刑捌月，如易科罰金，以新台幣壹仟元折算壹日。
未扣案之球棒壹支沒收。
    事  實
一、陳文進前因詐欺案件，經本院以97年度審簡字第1759號判處
    有期徒刑3 月確定，於民國97年9 月29日易科罰金執行完畢
    ，竟仍不知悔改：
  (一)陳文進因與少年黃○○間之勞資糾紛，竟與綽號「忠仔」、
    綽號「大胖」之姓名年籍不詳之成年男子，共同基於傷害之
    犯意聯絡，於99年6 月8 日18時許，在高雄縣鳳山市（現改
    制為高雄市鳳山區○○○路與三商街口，見少年張○○騎乘
    機車搭載少年黃○○行經該處，陳文進遂持其所有之球棒1
    支（未扣案）毆打少年黃○○之腰部，少年黃○○走避，陳
    文進、「忠仔」、「大胖」仍自後追打少年黃○○，致少年
    黃○○受有左腰部紅腫11×2 公分之傷害。
  (二)嗣陳文進徒步走回上開地點，另基於妨害人行使權利之犯意
    ，以持上開球棒作勢欲毆打少年張○○，再逕行自上開機車
    之電門鑰匙孔上將上開機車之鑰匙取走之方式，使少年張○
    ○無法即時騎乘上開機車，而妨害少年張○○行使權利。
二、案經黃○○訴由高雄縣（現改制為高雄市）政府警察局鳳山
    分局報告臺灣高雄地方法院檢察署檢察官偵查起訴。
    理  由
一、按被告以外之人於審判外之陳述，雖不符刑事訴訟法第159
    條之1 至之4 等4 條之規定，而經當事人於審判程序同意作
    為證據，法院審酌該言詞陳述或書面陳述作成時之情況，認
    為適當者，亦得為證據；又當事人、代理人或辯護人於法院
    調查證據時，知有刑事訴訟法第159 條第1 項不得為證據之
    情形，而未於言詞辯論終結前聲明異議者，視為有前項之同
    意，同法第159 條之5 定有明文。本案下列所引用之供述及
    非供述證據，業經本院依法踐行調查證據程序，公訴人、被
    告均不爭執各該證據之證據能力，且迄本院言詞辯論終結前
    未就上開證據之證據能力聲明異議，又查無依法應排除其證
    據能力之情形，是後述所引用證據之證據能力均無疑義，依
    法自有證據能力，均得作為本案證據，先予敘明。
二、上開犯罪事實，業據被告於本院審理時坦承不諱（見本院訴
    字卷第20頁），核與證人即告訴人少年黃○○（見偵一卷第
    5 頁至第6 頁、第27頁至第29頁、第30頁至第32頁）於警詢
    及偵查中、證人少年張○○（見偵一卷第27頁至第29頁、第
    30頁至第32頁）於偵查中之證述相符，並有杏和醫院99年6
    月8 日乙診字第7649號診斷證明書1 紙（見偵一卷第10頁）
    可稽，足認被告之自白與事實相符，被告犯行，洵堪認定，
    應依法論科。
三、核被告就事實一(一)所為，係犯刑法第277 條第1 項、兒童及
    少年福利法第70條第1 項前段之成年人故意對少年犯傷害罪
    。被告與綽號「忠仔」、「大胖」之人，就其等所涉傷害行
    為，有犯意聯絡及行為分擔，應依刑法第28條之規定，論以
    共同正犯。被告就事實一(二)所為，則係犯刑法第304 條第1
    項、兒童及少年福利法第70條第1 項前段之成年人故意對少
    年犯強制罪。被告所犯上開2 罪間，其犯意個別，行為互殊
    ，應分論併罰。被告係成年人各故意對未滿18歲之人實施上
    開2 次犯罪，均應依兒童及少年福利法第70條第1 項前段之
    規定，加重其刑。又被告有如事實欄所述之前科，有台灣高
    等法院被告前案紀錄表在卷可查，是其前受有期徒刑執行完
    畢後，5 年內故意再犯本件法定刑為有期徒刑以上刑之罪，
    為累犯，應依刑法第47條第1 項規定加重其刑。並遞加重其
    刑。爰審酌被告不思以和平理性之方式解決問題，竟以持持
    球棒毆打被害人少年黃○○，又妨害少年張○○騎機車之權
    利，顯無尊重他人身體及行使權利之觀念，並當街攔阻被害
    人少年，敗壞社會治安，殊值非難，惟其犯後已於本院坦承
    犯行，尚非全無悔意，及其犯罪動機、手段、目的、所生危
    害、犯後態度等一切情狀，分別量處如主文所示之刑，並諭
    知易科罰金之折算標準，並定其應執行刑及諭知易科罰金之
    折算標準。至上揭球棒雖未扣案，但係被告所有並置放於被
    告家中，業據被告陳述明確（見偵卷第33頁），且係供被告
    為上開犯傷害、強制罪之用，自應依刑法第38條第1 項第2
    款宣告沒收。
據上論斷，應依刑事訴訟法第299 條第1 項前段，刑法第277 條
第1 項、第304 條第1 項、第28條、第47條第1 項、第38條第1
項第2 款、41條第1 項前段、第51條第5 款，兒童及少年福利法
第70條第1 項前段，刑法施行法第1 條之1 ，判決如主文。
本案經檢察官陳建州到庭執行職務。
中    華    民    國   100    年    6     月    30    日
                  刑事第二庭    審判長法  官  李政庭
                                      法  官  柯彩燕
                                      法  官  施盈志
以上正本證明與原本無異。
如不服本判決應於收受送達後10日內向本院提出上訴書狀，並應
敘述具體理由；如未敘述上訴理由者，應於上訴期間屆滿後20日
內向本院補提理由書（均須按他造當事人之人數附繕本）「切勿
逕送上級法院」。
中    華    民    國   100    年    6     月    30    日
                                      書記官  林雅婷

附錄本判決論罪之法條：
中華民國刑法第277條
（普通傷害罪）
傷害人之身體或健康者，處 3 年以下有期徒刑、拘役或 1 千元
以下罰金。
犯前項之罪因而致人於死者，處無期徒刑或 7 年以上有期徒刑
；致重傷者，處 3 年以上 10 年以下有期徒刑。

中華民國刑法第304條
（強制罪）
以強暴、脅迫使人行無義務之事或妨害人行使權利者，處 3 年
以下有期徒刑、拘役或 3 百元以下罰金。
前項之未遂犯罰之。